【裁判字號】    95,易,609
【裁判日期】    950630
【裁判案由】    竊盜
【裁判全文】
臺灣桃園地方法院刑事判決               95年度易字第609號
公  訴  人  台灣桃園地方法院檢察署檢察官
被      告  甲○○原名李振瑞.
                    之3號
                    （現在臺灣泰源分監執行中）
上列被告因竊盜案件，經檢察官提起公訴（95年度偵字第7883號
），本院合議庭裁定由受命法官進行簡式審判程序，判決如下：
    主  文
甲○○攜帶兇器竊盜，累犯，處有期徒刑捌月。扣案一字起子壹
支沒收。
    事  實
一、甲○○前有賭博、竊盜案件等前科，因竊盜案件，經本院以
    91年度易字第2363號判處有期徒刑6 月，經台灣高等法院駁
    回上訴確定，於民國93年6 月3 日易科罰金執行完畢（構成
    累犯）；又因贓物案件，經本院以93年度桃簡字第1770號判
    處拘役50日確定，於94年6 月30日易科罰金執行完畢；復因
    竊盜案件，經台灣板橋地方法院以93年度易字第1311號判處
    有期徒刑9 月，經臺灣高等法院以94年度上易字第1139號駁
    回上訴確定，目前正在執行中。詎猶不知悔改，於95年3 月
    19 日 凌晨2 時許，駕駛3P－7241號自用小客車，行經桃園
    縣八德市○○街22巷2 號前，竟意圖為自己不法所有，以客
    觀上足以威脅人之生命、身體安全並可供做兇器使用之一字
    螺絲起子，敲破乙○○所有車號Z9－5909號自用小客車車窗
    （毀損部分未據告訴），竊取放置於車內之現金新台幣（下
    同）300 元、行照1 張、遮陽板置物袋2 個、臺灣渡假旅遊
    388 手冊、黑色筆記本各1 本、百樂集儲值卡1 張、打火機
    1 個等物得手後，駕駛上開3P－7241號自用小客車逃逸，並
    將上開現金花用一空，且將上開行照1 張丟棄，嗣於同日經
    乙○○發現遭竊，調閱監視器畫面後報警而循線查獲，並於
    甲○○之3P－7241號自用小客車上扣得遮陽板置物袋2 個、
    臺灣渡假旅遊388 手冊、黑色筆記本各1 本、百樂集儲值卡
    1 張、打火機1 個及上開一字起子1 把，而知悉上情。
二、案經乙○○訴由桃園縣政府警察局八德分局報請台灣桃園地
    方法院檢察署檢察官偵查起訴。
    理  由
一、被告甲○○所犯之加重竊盜罪，為死刑、無期徒刑、最輕本
    刑3 年以上有期徒刑或高等法院管轄第一審案件以外之罪，
    而被告於本院準備程序進行中，就被訴事實為有罪之陳述，
    經本院告知簡式審判程序意旨，並聽取公訴人及被告之意見
    後，本院合議庭依刑事訴訟法第273 條之1 第1 項之規定，
    裁定依簡式審判程序審理。
二、上揭犯罪事實，業據被告迭於警詢、偵查及本院審理中坦承
    不諱，核與證人乙○○於警詢及偵查中證述之情節相符，並
    有桃園縣政府警察局八德分局大安派出所搜索扣押筆錄、桃
    園縣政府警察局八德分局大安派出所贓物領據1 份及照片11
    幀在卷可稽，此外，另有扣案一字起子1 支可資佐證，足認
    被告前開自白與事實相符，堪以採信。本件事證明確，被告
    前述犯行，洵堪認定。
三、按刑法第321 條第1 項第3 款之攜帶兇器竊盜罪，係以行為
    人攜帶兇器竊盜為其加重條件，此所謂兇器，其種類並無限
    制，凡客觀上足對人之生命、身體、安全構成威脅，具有危
    險性之兇器均屬之，且祇須行竊時攜帶此種具有危險性之兇
    器為已足，並不以攜帶之初有行兇之意圖為必要，此有最高
    法院79年臺上字第5253號判例意旨可資參照。經查，本件被
    告行竊時所用之一字起子1 支，為金屬製品，質地堅硬，在
    客觀上對人之生命、身體具有危險性，自屬兇器，即應繩以
    該條款之罪。是核被告所為，係犯刑法第321 條第1 項第3
    款之攜帶兇器竊盜罪。被告前曾因竊盜案件，經本院以91年
    度易字第2363號判處有期徒刑6 月，經台灣高等法院駁回上
    訴確定，於93年6 月3 日易科罰金執行完畢，有臺灣桃園地
    方法院檢查署刑案資料查註紀錄表、臺灣高等法院被告全國
    前案紀錄表可參，被告於有期徒刑執行完畢後5 年內再犯本
    件有期徙刑以上之罪，為累犯，應依刑法第47條規定，加重
    其刑。爰審酌被告犯罪動機、目的、手段、攜帶兇器行竊，
    極易於犯罪過程中對他人人身造成威脅，其犯罪情節較為嚴
    重，惟其所竊財物價值非鉅，甫行竊後即為警查獲而取回部
    分失物，所生危害尚微，及其犯罪後坦承犯行，態度尚稱良
    好等一切情狀，本院認到庭實行公訴之檢察官向本院對被告
    具體求刑9 月，稍嫌過重，爰對被告量處如主文所示之刑，
    以資懲儆。至扣案之一字起子1 支，係被告所有，供其犯本
    案所用之物，業據被告供承在卷，應依刑法第38條第1 項第
    2 款之規定宣告沒收。
據上論斷，應依刑事訴訟法第299 條第1 項前段、第273 條之1
第1 項，刑法第321 條第1 項第3 款、第47條、第38條第1 項第
2 款，判決如主文。
本案經檢察官劉承武到庭執行職務。
中    華    民    國    95    年    6     月    30    日
                  刑事第四庭  法  官  張淑華
以上正本證明與原本無異。
如不服本判決，應於送達後10日內，向本院提出上訴狀。
                              書記官  郭中明
中    華    民    國    95    年    6     月    30    日
附錄論罪科刑法條：
刑法第三百二十一條
中華民國刑法第321條
犯竊盜罪而有左列情形之一者，處六月以上、五年以下有期徒刑
：
一  於夜間侵入住宅或有人居住之建築物、船艦或隱匿其內而犯
    之者。
二  毀越門扇、牆垣或其他安全設備而犯之者。
三  攜帶兇器而犯之者。
四  結夥三人以上而犯之者。
五  乘火災、水災或其他災害之際而犯之者。
六  在車站或埠頭而犯之者。
前項之未遂犯罰之。


司法院資訊處製作；財團法人民間司法改革基金會備份。
